【裁判字號】    97,易,1229
【裁判日期】    970814
【裁判案由】    竊盜
【裁判全文】
臺灣彰化地方法院刑事判決      九十七年度易字第一二二九號
公  訴  人  臺灣彰化地方法院檢察署檢察官
被      告  甲○○
                    （
上列被告因竊盜案件，經檢察官提起公訴（九十七年度偵字第五
七八三號），本院判決如下：
    主  文
甲○○攜帶兇器、毀壞門扇竊盜，累犯，處有期徒刑壹年。
    事  實
一、甲○○前曾：(1)於民國九十五年十二月二十五日，因竊盜案
    件，經本院北斗簡易庭以九十五年度斗簡字第五六九號判有
    期徒刑三月，得易科罰金確定；(2)又於九十六年一月十七日
    ，因竊盜之八罪，經臺灣高等法院臺中分院以九十五年度上
    易字第一六五五號分別判處有期徒刑五月、三月、三月、三
    月、三月、三月、三月、三月，並定應執行刑為有期徒刑一
    年六月確定；(3)再於九十六年五月十六日，因竊盜案件，經
    本院北斗簡易庭以九十六年度斗簡字第九號判處有期徒刑四
    月，得易科罰金確定；(4)另於九十六年五月二十八日，因詐
    欺案件，經本院北斗簡易庭以九十六年度斗簡字第一五０號
    判處有期徒刑三月，得易科罰金確定，前揭刑期經入監接續
    執行，因中華民國九十六年罪犯減刑條例於九十六年七月十
    六日生效施行，乃經本院以九十六年度聲減字第一二０五號
    就上開(1)至(4)所示各罪之宣告刑均予減刑，並定應執行刑為
    有期徒刑一年二月（得易科罰金），經抗告後，由臺灣高等
    法院臺中分院以九十六年度抗字第六八一號駁回抗告確定，
    並已於九十六年十二月六日縮刑期滿執行完畢。詎仍不知警
    惕，因缺款，竟又另行基於竊盜之為自己不法所有意圖，於
    九十七年六月十八日上午十一時許之白天，攜帶其所有之客
    觀上足供為兇器使用之螺絲起子一支（未扣案，業經其於行
    為後丟棄而滅失），前至已成年之乙○○位於彰化縣二水鄉
    ○○村○○路三二號住宅前，以上開螺絲起子一支毀壞乙○
    ○上址住處大門上之門把（起訴書誤載為門鎖；又上開門把
    係附連在大門上而屬門扇之一部分），並取下繫放在前開門
    把上之鐵鍊（未毀損）後，打開前開大門，並自該大門進入
    屋內，竊取乙○○所有之老虎鉗三個及不鏽鋼機台倒牙一批
    （總計價值約新臺幣一萬二千元）得逞，圖以變賣得款花用
    。旋其於同日上午十一時三十分許，騎乘自行車搭載前揭竊
    得之物品欲前往資源回收場變賣之途中，行經彰化縣二水鄉
    ○○路與南通路口，遇警盤查之際，於有偵查犯罪職權之機
    關或個人發覺其上開竊盜犯罪之前，主動向警方坦認有前開
    竊盜犯行而自首，並為警起獲上開其竊取之老虎鉗三個及不
    鏽鋼機台倒牙一批（均已由警方發還與乙○○領回），且主
    動接受裁判。
二、案經彰化縣警察局田中分局報請臺灣彰化地方法院檢察署檢
    察官偵查起訴。
    理  由
一、按「除簡式審判程序、簡易程序及第三百七十六條第一款、
    第二款所列之罪之案件外，第一審應行合議審判。」，刑事
    訴訟法第二百八十四條之一定有明文；本件被告甲○○所犯
    係屬刑事訴訟法第三百七十六條第二款所列之罪，爰依法行
    獨任審判。又本件有關以下所引用被告以外之人於審判外之
    言詞或書面陳述，而不符合刑事訴訟法第一百五十九條之一
    至第一百五十九條之四之規定者，業經公訴人及被告於本院
    明示同意作為證據，且均經本院於審理時當庭直接提示而為
    合法之調查，公訴人、被告均未於言詞辯論終結前聲明異議
    ，本院審酌前開證據作成或取得之狀況，並無非法或不當取
    證之情事，且亦無顯不可信之情況，故認為適當而均得以作
    為證據，是前開證據依刑事訴訟法第一百五十九條之五之規
    定，均具有證據能力，先予敘明。
二、訊據被告甲○○對於上揭事實坦承不諱，且有證人即被害人
    乙○○於警詢時之證述在卷可稽。又被告於本院審理時自承
    伊因缺款，乃為本案之竊盜犯行，並圖以將所竊得之物變賣
    得款花用等情，足認被告為上開加重竊盜行為時，主觀上確
    有為自己不法所有之意圖。此外，復有贓物認領保管單一紙
    及照片五幀在卷可佐，本件事證明確，被告犯行洵堪認定。
三、核被告所為，係犯刑法第三百二十一條第一項第二款、第三
    款之攜帶兇器、毀壞門扇竊盜罪【按毀壞門扇而入室行竊，
    其侵入住宅之行為，已結合於所犯加重竊盜之罪質中，無更
    行構成侵入住宅罪之理（最高法院二十七年上字第一八八七
    號判例意旨、最高法院八十五年度台上字第四四九二號刑事
    判決意旨參照），且本件被害人乙○○並未對被告提出無故
    侵入住宅罪嫌之告訴，附為敘明】。又被告前曾：(1)於九十
    五年十二月二十五日，因竊盜案件，經本院北斗簡易庭以九
    十五年度斗簡字第五六九號判有期徒刑三月，得易科罰金確
    定；(2)又於九十六年一月十七日，因竊盜之八罪，經臺灣高
    等法院臺中分院以九十五年度上易字第一六五五號分別判處
    有期徒刑五月、三月、三月、三月、三月、三月、三月、三
    月，並定應執行刑為有期徒刑一年六月確定；(3)再於九十六
    年五月十六日，因竊盜案件，經本院北斗簡易庭以九十六年
    度斗簡字第九號判處有期徒刑四月，得易科罰金確定；(4)另
    於九十六年五月二十八日，因詐欺案件，經本院北斗簡易庭
    以九十六年度斗簡字第一五０號判處有期徒刑三月，得易科
    罰金確定，前揭刑期經入監接續執行，因中華民國九十六年
    罪犯減刑條例於九十六年七月十六日生效施行，乃經本院以
    九十六年度聲減字第一二０五號就上開(1)至(4)所示各罪之宣
    告刑均予減刑，並定應執行刑為有期徒刑一年二月（得易科
    罰金），經抗告後，由臺灣高等法院臺中分院以九十六年度
    抗字第六八一號駁回抗告確定，並已於九十六年十二月六日
    縮刑期滿執行完畢，有臺灣彰化地方法院檢察署刑案資料查
    註紀錄表、臺灣高等法院被告前案紀錄表各一份在卷可考，
    其於五年以內故意再犯本件有期徒刑以上之罪，為累犯，應
    依刑法第四十七條第一項之規定加重其刑。再被告係於九十
    七年六月十八日上午十一時三十分許，騎乘自行車搭載前揭
    竊得之物品欲前往資源回收場變賣之途中，行經彰化縣二水
    鄉○○路與南通路口，遇警盤查之際，於有偵查犯罪職權之
    機關或個人發覺其上開竊盜犯罪之前，主動向警方坦認有前
    開竊盜犯行而自首，且主動接受裁判一節，已據被告陳明在
    卷，並有被告之警詢筆錄一份在卷可考，爰依刑法第六十二
    條前段之規定，減輕其刑；且被告前分別有加重、減輕之事
    由，依法應先加後減之。爰審酌被告之素行非佳（其前已有
    多次犯竊盜罪經判刑確定之前案紀錄，且經減刑之恩典而執
    行完畢後，竟仍不知警惕而另行起意再犯本案）、其正值青
    壯之年，理應以己力正當謀取所需款項，竟捨此不為，為一
    己之私益為本案加重竊盜犯行之犯罪動機、目的、攜帶兇器
    、毀壞門扇竊盜之手段、所竊取物品之價值、對被害人乙○
    ○所生之損害及其犯罪後之態度等一切情狀，量處如主文所
    示之刑（本院酌以上情，認量處被告如主文所示之刑，以足
    以懲治其本案之加重竊盜犯行；蒞庭檢察官於本院審理時對
    被告求處有期徒刑一年四月，尚稍為重，附予敘明），以示
    懲儆。
四、至被告所有、供犯本案竊盜所用之螺絲起子一支，業經被告
    於行為後丟棄而滅失，已據被告陳明在卷，為免執行沒收之
    困難，爰不予宣告沒收之，併為敘明。
據上論斷，應依刑事訴訟法第二百九十九條第一項前段，刑法第
三百二十一條第一項第二款、第三款、第四十七條第一項、第六
十二條前段，判決如主文。
本案經檢察官吳芙如到庭執行職務
中    華    民    國  九十七  年    八  月    十四    日
                  刑事第八庭    法  官  李雅俐
 以上正本證明與原本無異。
如不服本判決，應於判決送達後10日內，向本院（切勿逕送臺灣
高等法院臺中分院）提出上訴狀，上訴書狀應「敘述具體上訴理
由」，並按他造當事人之人數附繕本。
告訴人或被害人對於判決如有不服具備理由請求檢察官上訴者，
其上訴期間之計算係以檢察官收受判決正本之日期為準。
中    華    民    國  九十七  年    八  月    十四    日
                                書記官  陳秀娟
附錄論罪科刑法條：
刑法第三百二十一條第一項第二款、第三款：
犯竊盜罪而有左列情形之一者，處六月以上、五年以下有期徒刑
：
二、毀越門扇、牆垣或其他安全設備而犯之者。
三、攜帶兇器而犯之者。


司法院資訊處製作；財團法人民間司法改革基金會備份。
